--- 
- :tense: Present Indicative
  :conjugations: 
  - yo como
  - "t\xC3\xBA comes"
  - "\xC3\xA9l/usted come"
  - nosotros comemos
  - "vosotros com\xC3\xA9is"
  - ellos/ustedes comen
- :tense: Imperfect
  :conjugations: 
  - "yo com\xC3\xADa"
  - "t\xC3\xBA com\xC3\xADas"
  - "\xC3\xA9l/usted com\xC3\xADa"
  - "nosotros com\xC3\xADamos"
  - "vosotros com\xC3\xADais"
  - "ellos/ustedes com\xC3\xADan"
- :tense: Preterite
  :conjugations: 
  - "yo com\xC3\xAD"
  - "t\xC3\xBA comiste"
  - "\xC3\xA9l/usted comi\xC3\xB3"
  - nosotros comimos
  - vosotros comisteis
  - ellos/ustedes comieron
- :tense: Future
  :conjugations: 
  - "yo comer\xC3\xA9"
  - "t\xC3\xBA comer\xC3\xA1s"
  - "\xC3\xA9l/usted comer\xC3\xA1"
  - nosotros comeremos
  - "vosotros comer\xC3\xA9is"
  - "ellos/ustedes comer\xC3\xA1n"
- :tense: Conditional
  :conjugations: 
  - "yo comer\xC3\xADa"
  - "t\xC3\xBA comer\xC3\xADas"
  - "\xC3\xA9l/usted comer\xC3\xADa"
  - "nosotros comer\xC3\xADamos"
  - "vosotros comer\xC3\xADais"
  - "ellos/ustedes comer\xC3\xADan"
- :tense: Imperative
  :conjugations: 
  - "t\xC3\xBA come"
  - "\xC3\xA9l/usted coma"
  - nosotros comamos
  - vosotros comed
  - ellos/ustedes coman
- :tense: Present Subjunctive
  :conjugations: 
  - yo coma
  - "t\xC3\xBA comas"
  - "\xC3\xA9l/usted coma"
  - nosotros comamos
  - "vosotros com\xC3\xA1is"
  - ellos/ustedes coman
- :tense: Imperfect Subjunctive
  :conjugations: 
  - yo comiera
  - "t\xC3\xBA comieras"
  - "\xC3\xA9l/usted comiera"
  - "nosotros comi\xC3\xA9ramos"
  - vosotros comierais
  - ellos/ustedes comieran
- :tense: Gerund
  :conjugations: 
  - comiendo
- :tense: Past Participle
  :conjugations: 
  - comido
